【裁判字號】    99,訴,230
【裁判日期】    990601
【裁判案由】    偽造有價證券等
【裁判全文】
臺灣臺北地方法院刑事判決               99年度訴字第230號
公  訴  人  臺灣臺北地方法院檢察署檢察官
被      告  乙○○
選任辯護人  劉楷律師
            李德正律師
上列被告因偽造有價證券等案件，經檢察官提起公訴（九十八年
度偵字第二六二八○號），本院判決如下：
    主  文
乙○○所犯如附表一所示各罪，各處如附表一宣告刑欄所示之刑
，如易科罰金，均以新臺幣壹仟元折算壹日。應執行有期徒刑壹
年拾月，如易科罰金，以新臺幣壹仟元折算壹日。緩刑年。
其餘被訴部分無罪。
    事  實
一、乙○○自民國九十六年三月二十日起至九十七年二月十一日
    止、自九十七年八月十九日起至九十八年二月二日止任職於
    秀國際服飾有限公司（址設臺北市松山區○○○路○段一○
    二號四樓之一，下稱秀國際公司）擔任助理職務，負責會計
    、採買、網路、客服及接聽電話等工作，其後離職，復於九
    十八年八月十九日回秀國際公司任職，仍擔任上開職務。乙
    ○○基於意圖為自己不法所有之犯意，於如附表一所示之時
    間、地點，以如附表一所示之方式，為如附表一所示之行為
    。嗣因秀國際公司負責人吳英嘉發現支票遭竊，於九十八年
    九月一日向合作金庫商業銀行東臺北分行申報掛失止付部分
    支票，始循線查知上情。
二、案經秀國際公司訴請臺北市政府警察局松山分局報請臺灣臺
    北地方法院檢察署檢察官偵查起訴。
    理  由
壹、程序部分：
    本判決所引用認定被告乙○○犯罪之卷內書面證據資料，因
    辯護人於本院準備程序中代被告表示對於各該證據之證據能
    力均無意見（見本院九十九年三月四日準備程序筆錄），且
    被告、辯護人復未於言詞辯論終結前聲明異議，本院審酌該
    等證據作成時之情況，並無不宜作為證據之情事，依刑事訴
    訟法第一百五十九條之五之規定，均得作為證據。
貳、實體部分：
一、有罪部分：
(一)訊據被告對於其為如附表一編號一號、編號三至六號所示各
    犯行及如附表一編號七號所示竊盜犯行均坦承不諱，然矢口
    否認有為如附表一編號二號所示之詐欺取財及附表一編號七
    號之盜用印章犯行，辯稱：其並未盜開如附表一編號二號所
    示之支票，另其於竊取如附表一編號七號所示之支票時，該
    紙支票上本已蓋妥秀國際公司之大、小章，其並未盜蓋印章
    於其上云云。
(二)經查：
  1.被告所犯如附表一編號一號、編號三至六號所示各犯行及如
    附表一編號七號所示竊盜犯行部分：
    被告坦認有為如附表一編號一號、編號三至六號所示各犯行
    及如附表一編號七號所示竊盜部分犯行，並經證人即秀國際
    公司總經理甲○○證述在卷（見本院九十九年三月三十一日
    審判筆錄）；再張齡之之臺北富邦商業銀行忠孝分行帳戶之
    存摺、金融卡確為證人張齡之借予被告使用，並經證人張齡
    之證述明確。此外，並有支票影本、臺灣票據交換所退票理
    由單、掛失止付票據提示人資料查報表、票據掛失止付通知
    書、遺失票據申報書、合作金庫商業銀行東臺北分行九十九
    年四月二十日合金東北字第○九九○○○一三一○號函暨檢
    附之資料、臺北富邦商業銀行股份有限公司忠孝分行金融服
    務九十九年四月九日北富銀忠孝字第○九九一○○○○○四
    號函暨檢附之資料等在卷可按，是此部分事證明確，被告犯
    行已堪認定，應予依法論科。另公訴人雖以證人甲○○於本
    院審理中曾證述租金支票（即如附表一編號五、六號所示之
    各支票）開完後本由證人甲○○保管，但因支票之數量多，
    故將支票交予被告影印建檔，之後被告並未再次交還該等支
    票情節認定該等支票本即在被告持有中而予以侵占，應論以
    業務侵占罪云云，然揆之該等支票之發票日期係以九十八年
    一月二十日至同年十二月二十日之每月二十日為發票日，除
    如附表一編號五號所示之該紙支票經被告於九十八年二月十
    日以張齡之之帳戶提示兌現外，其他已屆至發票日之支票在
    被告九十八年八月間尚未回前開秀國際公司任職前，均未為
    提示兌現之行為，是該等支票若本即在被告之持有中，被告
    應無將之取走後，俟九十八年八月間重新回到秀國際公司時
    再行提示之必要，況證人甲○○先前於警詢中之陳述或偵查
    中所提之失竊報告均未曾提及此部分情節，是否因時間之經
    過而記憶模糊，非無可能，參之證人甲○○於本院審理中所
    稱當初準備該等支票時，因公司剛搬遷，辦公室只有渠與被
    告，整理之速度慢，公司情況也亂，所以雖然沒有找到這些
    支票，但認為不會遺失，故於九十八年九月間才發現支票遺
    失等情，實與被告所稱係在整理辦公室紙箱時發現該等支票
    故將之竊取之情節略為相符，是本院認被告於本院審理中所
    稱如附表一編號五號之支票係在整理辦公室紙箱時竊取，如
    附表一編號六號所示之支票係其於九十八年八月再次回到公
    司時整理辦公室紙箱時竊取之供述，核屬可採，被告應係犯
    竊盜罪而非公訴人所稱之業務侵占罪，附此敘明。
  2.被告所犯如附表一編號二號犯行部分：
    證人甲○○於本院審理中固證稱：並未指示被告開立此張支
    票，該紙支票為被告盜開，且公司實際上並無該筆貨款，是
    以公司沒有該筆帳來判斷票不是渠指示開立等語（見本院九
    十九年三月三十一日審判筆錄），然證人甲○○先前以告訴
    人代理人身分於本院準備程序中陳稱：公司實際上無須支付
    此筆貨款，因為並無此筆交易，是被告說有此筆貨款，渠在
    不知情之情況下方指示被告開立此張支票等語（見本院九十
    九年三月四日準備程序筆錄），是證人甲○○就此張支票之
    開立情節前後供述不一，此部分證述情節是否屬實顯有疑問
    ，本之罪證有疑利歸被告之原則，應為有利於被告之認定，
    而認被告係以施用詐術之手法詐得該張支票，是被告所犯此
    部分詐欺取財犯行事證明確，犯行堪以認定，應予依法論科
    。
  3.被告所犯如附表一編號七號所示之盜用印章犯行部分：
    證人甲○○於本院審理中證稱：在九十八年八月間找被告回
    公司工作以後，大小章及支票均係由渠自行保管，並非被告
    保管等語（見本院九十九年三月三十一日審判筆錄），參之
    證人甲○○係於開立支票時方將大小章、支票交付被告之情
    形下，被告當無取得業已蓋妥大小章之空白支票之可能，是
    被告所辯其於竊取如附表一編號七號所示之支票時，該紙支
    票上本已蓋妥秀國際公司之大、小章，其並未盜蓋印章於其
    上云云，顯與事實不符，不足採信。此部分事證明確，被告
    此部分犯行亦堪認定，應予依法論科。
(三)按刑事訴訟法第三百條所謂變更起訴法條，係指在不擴張及
    減縮單一法益及同一被害客體之原訴之原則下，法院得就有
    罪判決，於不妨害基本社會事實之範圍內，得自由認定事實
    ，變更檢察官所引應適用之法條而言。例如竊盜、侵占、詐
    欺取財三罪，其基本社會事實同為意圖為自己或第三人不法
    之所有，以和平手段取得他人之財物，侵害他人之財產法益
    。因之，檢察官如係以上述三種罪名中之任一罪名起訴，法
    院依其調查證據審理結果，就被告侵害單一法益之同一被害
    客體（即事實同一），如認被告犯罪手段有異於起訴書所認
    定者（例如起訴書認定被告係施用詐術取得系爭財物，法院
    認定係以竊取方法而取得系爭財物），即得變更起訴法條之
    罪名為其餘兩罪中之另一罪名是（最高法院八十一年度臺非
    字第四二三號裁判要旨參照）。核被告所為，係犯如附表一
    「所犯法條及罪名」欄所示之罪。起訴書雖認被告所犯如附
    表一編號三號所示犯行係犯刑法第三百二十條第一項之竊盜
    罪云云，然公訴人於本院九十九年五月十一日審理時業已當
    庭變更起訴法條稱被告此部分應係犯刑法第三百三十六條第
    二項之業務侵占罪（見本院九十九年五月十一日審判筆錄）
    ，此部分本院無庸再變更起訴法條。再起訴書雖認被告所犯
    如附表一編號二號所示犯行係觸犯刑法第三百二十條第一項
    之竊盜罪云云，然被告此部分所為應係犯刑法第三百三十九
    條第一項之詐欺取財罪，爰依法變更起訴法條（被告答辯狀
    內業已就可能涉犯此部分詐欺取財罪嫌有所答辯，且起訴書
    內復已提及被告所犯本即含詐欺取財之罪質，是本院雖未告
    知被告涉犯刑法第三百三十九條第一項之詐欺取財罪，對於
    被告訴訟上之防禦顯無影響）。被告所犯如附表一編號七號
    盜用印章犯行部分，起訴書雖認被告係犯刑法第二百零一條
    第一項之偽造有價證券罪，然被告既僅盜蓋印章於其上而尚
    未完成該支票之應記載事項，顯然發票行為仍未完成，應僅
    得論以刑法第二百十七條第二項之盜用印章罪，爰依法變更
    起訴法條（因起訴書內證據並所犯法條欄內已提及被告盜蓋
    印章之低度行為為偽造有價證券之高度行為所吸收，已提及
    被告涉有此部分之犯行，僅係不另論罪爾，故本院雖未為法
    條變更之諭知，對於被告訴訟上之防禦顯無影響）。再被告
    所犯如附表一編號五、六所示竊盜犯行部分，公訴人於本院
    九十九年五月十一日論告時雖將起訴書之竊盜罪法條變更為
    業務侵占罪，但本院認定被告係犯竊盜罪，業如前述，爰再
    變更起訴法條為如起訴書所載之法條。被告所犯如附表一所
    示之各犯行，犯意各別，罪名有異，應予分論併罰。爰審酌
    被告並無前科，素行尚稱良好，為本案犯行之手段，雖因告
    訴人秀國際公司求償之數額較高而未與告訴人達成和解，但
    已將其詐欺、業務侵占、竊盜之款項或支票返還告訴人，有
    收款證明、匯款證明、郵政跨行匯款申請書等在卷可按（見
    偵查卷宗第三十三、三十四頁）暨被告犯罪後坦承犯行，知
    所悔悟，態度尚佳等一切情狀，量處如主文所示之刑，並諭
    知易科罰金之折算標準及定其應執行之刑，另依司法院大
    法官釋字第三六六號及六六二號解釋意旨，被告所定之應執
    行刑雖已逾有期徒刑六月，惟因其所犯各罪之刑，均符合易
    科罰金之要件，應依法諭知應執行刑之易科罰金折算標準，
    而刑法第四十一條業於九十八年十二月三十日公布，並自公
    布日施行，是被告所犯之罪，不論依前開司法院大法官釋字
    之解釋意旨或修正後刑法第四十一條第八項之規定，均得易
    科罰金，是自應逕依現行有效之法律即修正後刑法第四十一
    條第八項之規定，諭知被告定刑後之易科罰金折算標準。末
    查被告前未曾因故意犯罪受有期徒刑以上刑之宣告，有臺灣
    高等法院被告前案紀錄表一份附卷可稽，其因一時失慮，致
    犯本罪，犯罪後已將其詐欺、業務侵占、竊盜之款項或支票
    返還告訴人，顯有悔意，本院認其經此次偵、審程序後，當
    益知警惕，應無再犯之虞，因認其所受宣告之刑，以暫不執
    行為適當，爰併予宣告緩刑三年，以勵來茲，而啟自新。
二、無罪部分：
(一)公訴意旨略以：被告於取得前開支票後，另基於意圖供行使
    之用而偽造有價證券之犯意，盜蓋秀國際公司及負責人吳英
    嘉之印章於如附表二支票之發票人欄位，並填載如附表二所
    示之發票日期及金額，其後於附表二所示時間、方法向銀行
    提示兌領而行使之，因認被告此部分另涉犯刑法第二百零一
    條第一項之偽造有價證券罪嫌云云。
(二)按犯罪事實應依證據認定之，無證據不得認定犯罪事實；無
    證據能力、未經合法調查之證據，不得作為判斷之依據；不
    能證明被告犯罪或其行為不罰者，應諭知無罪之判決，刑事
    訴訟法第一百五十四條第二項、第一百五十五條第二項、第
    三百零一條第一項分別定有明文。次按認定不利於被告之事
    實，須依積極證據，苟積極證據不足為不利於被告事實之認
    定時，即應為有利被告之認定，更不必有何有利之證據，復
    有最高法院三十年上字第八一六號判例可資參考。又事實之
    認定，應憑證據，如未能發現相當證據，或證據不足以證明
    ，自不能以推測或擬制之方法，為裁判基礎；認定犯罪事實
    ，所憑之證據，雖不以直接證據為限，間接證據亦包括在內
    ，然無論直接或間接證據，其為訴訟上之證明，須於通常一
    般之人均不致於有所懷疑，而得確信其為真實之程度者，始
    得據之為有罪之認定，倘其證明尚未達到此一程度，而有合
    理性懷疑之存在時，即無從為有罪之認定，此亦有最高法院
    四十年臺上字第八六號、七十六年臺上字第四九八六號判例
    可資參照。況刑事訴訟法第一百六十一條第一項亦規定，檢
    察官就被告犯罪事實，應負舉證責任，並指出證明之方法，
    是檢察官對於起訴之犯罪事實，應負提出證據及說服之實質
    舉證責任，倘其所提出之證據，不足為被告有罪之積極證明
    ，或其指出證明之方法，無從說服法院以形成被告有罪之心
    證，基於無罪推定之原則，自應為被告無罪判決之諭知，亦
    經最高法院著有九十二年臺上字第一二八號判例可資參照。
(三)本案公訴人認被告涉犯此部分偽造有價證券犯行，無非以被
    告之自白、證人甲○○之證述、被告手寫自白書及秀國際公
    司針對乙○○財物失竊報告、支票影本等為主要依據。訊據
    被告堅決否認有為此部分之犯行，辯稱：其並未盜開支票等
    語。
(四)經查：證人甲○○於本院審理中證稱如附表二編號二至十號
    所示之支票均係渠指示被告所開立等語（見本院九十九年三
    月三十一日審判筆錄），是該等支票顯非被告所盜開，另如
    附表二編號一號所示之支票（亦即附表一編號二號所示之支
    票）係被告施用詐術而得，業經本院認定於前，被告自無盜
    開該支票之事，此外依公訴人所提之其他證據，復無法證明
    被告有盜開支票之偽造有價證券犯行，揆之前揭說明，本院
    自難憑公訴人所舉證據，遽論被告確有公訴人所指之此部分
    偽造有價證券犯行，不能證明被告此部分之犯罪，自應依法
    為被告此部分無罪判決之諭知。
據上論斷，應依刑事訴訟法第二百九十九條第一項前段、第三百
條、第三百零一條第一項，刑法第三百三十九條之二第一項、第
三百三十九條第一項、第三百三十六條第二項、第三百二十條第
一項、第二百十七條第二項、第四十一條第一項前段、第八項、
第五十一條第五款、第七十四條第一項第一款，刑法施行法第一
條之一第一項、第二項，判決如主文。
本案經檢察官鄭深元到庭執行職務
中    華    民    國    99    年    6     月    1     日
                  刑事第十一庭  審判長法  官  劉方慈
                                      法  官  顧正德
                                      法  官  黃紹紘
以上正本證明與原本無異。
如不服本判決應於收受送達後十日內向本院提出上訴書狀，並應
敘述具體理由；其未敘述上訴理由者，應於上訴期間屆滿後二十
日內向本院補提理由書（均須按他造當事人之人數附繕本）「切
勿逕送上級法院」。告訴人或被害人如對於本判決不服者，應具
備理由請求檢察官上訴，其上訴期間之計算係以檢察官收受判決
正本之日期為準。
                                      書記官  陳靜君
中    華    民    國    99    年    6     月    9     日
附錄本案論罪科刑所犯法條全文
刑法第二百十七條
偽造印章、印文或署押，足以生損害於公眾或他人者，處三年以
下有期徒刑。
盜用印章、印文或署押，足以生損害於公眾或他人者，亦同。
刑法第三百二十條
意圖為自己或第三人不法之所有，而竊取他人之動產者，為竊盜
罪，處五年以下有期徒刑、拘役或五百元以下罰金。
意圖為自己或第三人不法之利益，而竊佔他人之不動產者，依前
項之規定處斷。
前二項之未遂犯罰之。
刑法第三百三十六條
對於公務上或因公益所持有之物，犯前條第一項之罪者，處一年
以上七年以下有期徒刑，得併科五千元以下罰金。
對於業務上所持有之物，犯前條第一項之罪者，處六月以上五年
以下有期徒刑，得併科三千元以下罰金。
前二項之未遂犯罰之。
刑法第三百三十九條
意圖為自己或第三人不法之所有，以詐術使人將本人或第三人之
物交付者，處五年以下有期徒刑、拘役或科或併科一千元以下罰
金。
以前項方法得財產上不法之利益或使第三人得之者，亦同。
前二項之未遂犯罰之。
刑法第三百三十九條之二
意圖為自己或第三人不法之所有，以不正方法由自動付款設備取
得他人之物者，處三年以下有期徒刑、拘役或一萬元以下罰金。
以前項方法得財產上不法之利益或使第三人得之者，亦同。
附表一：
┌─┬──┬─────┬─────┬────┬───────┐
│編│犯罪│犯罪地點  │犯罪方式  │所犯法條│宣告刑（即主文│
│號│時間│          │          │及罪名  │）            │
├─┼──┼─────┼─────┼────┼───────┤
│一│九十│不詳地點  │乙○○意圖│刑法第三│乙○○犯非法由│
│  │六年│          │為自己不法│百三十九│自動付款設備取│
│  │十月│          │之所有，利│條之二第│財罪，處有期徒│
│  │十二│          │用秀國際公│一項之利│刑月，如易科│
│  │日某│          │司總經理吳│用自動付│罰金，以新臺幣│
│  │時許│          │承義指示其│款設備詐│壹仟元折算壹日│
│  │    │          │轉帳員工預│欺罪。  │。            │
│  │    │          │借薪資交付│        │              │
│  │    │          │金融卡之機│        │              │
│  │    │          │會，基於利│        │              │
│  │    │          │用自動付款│        │              │
│  │    │          │設備詐欺之│        │              │
│  │    │          │犯意，於左│        │              │
│  │    │          │列時間持該│        │              │
│  │    │          │金融卡至不│        │              │
│  │    │          │詳地點之自│        │              │
│  │    │          │動櫃員機即│        │              │
│  │    │          │自動付款設│        │              │
│  │    │          │備前，逾越│        │              │
│  │    │          │甲○○之授│        │              │
│  │    │          │權，插入該│        │              │
│  │    │          │金融卡，鍵│        │              │
│  │    │          │入密碼及金│        │              │
│  │    │          │額，使自動│        │              │
│  │    │          │付款設備辨│        │              │
│  │    │          │識系統陷於│        │              │
│  │    │          │錯誤，誤認│        │              │
│  │    │          │其係有正當│        │              │
│  │    │          │權源持卡人│        │              │
│  │    │          │，以該不正│        │              │
│  │    │          │方法由該自│        │              │
│  │    │          │動付款設備│        │              │
│  │    │          │轉帳新臺幣│        │              │
│  │    │          │（下同）六│        │              │
│  │    │          │千三百元至│        │              │
│  │    │          │不知情之友│        │              │
│  │    │          │人張齡之借│        │              │
│  │    │          │予其使用之│        │              │
│  │    │          │臺北富邦商│        │              │
│  │    │          │業銀行忠孝│        │              │
│  │    │          │分行帳號第│        │              │
│  │    │          │三○五一六│        │              │
│  │    │          │八六一六九│        │              │
│  │    │          │五九號帳戶│        │              │
│  │    │          │內，而取得│        │              │
│  │    │          │屬於付款銀│        │              │
│  │    │          │行帳戶內之│        │              │
│  │    │          │款項，嗣後│        │              │
│  │    │          │乙○○再予│        │              │
│  │    │          │提領花用。│        │              │
├─┼──┼─────┼─────┼────┼───────┤
│二│九十│秀國際公司│乙○○意圖│刑法第三│乙○○犯詐欺取│
│  │七年│          │為自己不法│百三十九│財罪，處有期徒│
│  │十一│          │之所有，於│條第一項│刑月，如易科│
│  │月間│          │左列時間對│之詐欺取│罰金，以新臺幣│
│  │某日│          │甲○○佯稱│財罪。  │壹仟元折算壹日│
│  │時許│          │需支付貨款│        │。            │
│  │    │          │七千七百十│        │              │
│  │    │          │元予廠商，│        │              │
│  │    │          │甲○○誤信│        │              │
│  │    │          │為真，陷於│        │              │
│  │    │          │錯誤，旋指│        │              │
│  │    │          │示乙○○開│        │              │
│  │    │          │立以秀國際│        │              │
│  │    │          │公司為發票│        │              │
│  │    │          │人之支票（│        │              │
│  │    │          │支票號碼為│        │              │
│  │    │          │TE八○九一│        │              │
│  │    │          │七六七號，│        │              │
│  │    │          │發票日期為│        │              │
│  │    │          │九十七年十│        │              │
│  │    │          │二月十日，│        │              │
│  │    │          │金額為七千│        │              │
│  │    │          │七百十元）│        │              │
│  │    │          │一紙，黃惠│        │              │
│  │    │          │萍於取得該│        │              │
│  │    │          │支票後於九│        │              │
│  │    │          │十七年十二│        │              │
│  │    │          │月十日將該│        │              │
│  │    │          │支票存入不│        │              │
│  │    │          │知情之陳柏│        │              │
│  │    │          │吟彰化商業│        │              │
│  │    │          │銀行帳戶內│        │              │
│  │    │          │提示兌現。│        │              │
├─┼──┼─────┼─────┼────┼───────┤
│三│九十│秀國際公司│乙○○於左│刑法第三│乙○○犯業務侵│
│  │七年│          │列時間依吳│百三十六│占罪，處有期徒│
│  │十二│          │承義之指示│條第二項│刑陸月，如易科│
│  │月間│          │開立以秀國│之業務侵│罰金，以新臺幣│
│  │某日│          │際公司為發│占罪。  │壹仟元折算壹日│
│  │時許│          │票人，支票│        │。            │
│  │    │          │號碼TE八○│        │              │
│  │    │          │九一七七五│        │              │
│  │    │          │號之支票後│        │              │
│  │    │          │，旋意圖為│        │              │
│  │    │          │自己不法之│        │              │
│  │    │          │所有，未將│        │              │
│  │    │          │該支票交付│        │              │
│  │    │          │予廠商，而│        │              │
│  │    │          │變易持有為│        │              │
│  │    │          │所有之意，│        │              │
│  │    │          │將該支票予│        │              │
│  │    │          │以侵占入己│        │              │
│  │    │          │，並於九十│        │              │
│  │    │          │八年一月十│        │              │
│  │    │          │日將該支票│        │              │
│  │    │          │以前開張齡│        │              │
│  │    │          │之帳戶提示│        │              │
│  │    │          │兌現。    │        │              │
├─┼──┼─────┼─────┼────┼───────┤
│四│九十│秀國際公司│乙○○依吳│刑法第三│乙○○犯竊盜罪│
│  │八年│          │承義之指示│百二十條│，處有期徒刑│
│  │一月│          │開立以秀國│第一項之│月，如易科罰金│
│  │二十│          │際公司為發│竊盜罪。│，以新臺幣壹仟│
│  │二日│          │票人、支票│        │元折算壹日。  │
│  │前某│          │號碼TE八○│        │              │
│  │日時│          │三三四五三│        │              │
│  │許  │          │、八○三三│        │              │
│  │    │          │四五四號，│        │              │
│  │    │          │金額均為二│        │              │
│  │    │          │萬元之支票│        │              │
│  │    │          │後，將該二│        │              │
│  │    │          │紙支票交還│        │              │
│  │    │          │甲○○。嗣│        │              │
│  │    │          │於左列時間│        │              │
│  │    │          │整理甲○○│        │              │
│  │    │          │桌面時見及│        │              │
│  │    │          │該二紙支票│        │              │
│  │    │          │，竟萌生為│        │              │
│  │    │          │自己不法所│        │              │
│  │    │          │有之意圖，│        │              │
│  │    │          │徒手竊取該│        │              │
│  │    │          │二紙支票，│        │              │
│  │    │          │得手後先後│        │              │
│  │    │          │於九十八年│        │              │
│  │    │          │一月二十二│        │              │
│  │    │          │日、同年二│        │              │
│  │    │          │月三日將該│        │              │
│  │    │          │二紙支票以│        │              │
│  │    │          │前開張齡之│        │              │
│  │    │          │帳戶提示兌│        │              │
│  │    │          │現。      │        │              │
├─┼──┼─────┼─────┼────┼───────┤
│五│九十│秀國際公司│乙○○於左│刑法第三│乙○○犯竊盜罪│
│  │八年│          │列時間整理│百二十條│，處有期徒刑│
│  │一月│          │辦公室紙箱│第一項之│月，如易科罰金│
│  │底、│          │時，見先前│竊盜罪。│，以新臺幣壹仟│
│  │二月│          │甲○○指示│        │元折算壹日。  │
│  │初某│          │其開立，以│        │              │
│  │日時│          │秀國際公司│        │              │
│  │許  │          │為發票人、│        │              │
│  │    │          │支票號碼TE│        │              │
│  │    │          │八○三三四│        │              │
│  │    │          │六一號、金│        │              │
│  │    │          │額為三萬元│        │              │
│  │    │          │之支票尚未│        │              │
│  │    │          │交付予房東│        │              │
│  │    │          │，竟萌生為│        │              │
│  │    │          │自己不法所│        │              │
│  │    │          │有之犯意，│        │              │
│  │    │          │徒手竊取該│        │              │
│  │    │          │紙支票，得│        │              │
│  │    │          │手後並於九│        │              │
│  │    │          │十八年二月│        │              │
│  │    │          │十日以前開│        │              │
│  │    │          │張齡之帳戶│        │              │
│  │    │          │提示兌現。│        │              │
├─┼──┼─────┼─────┼────┼───────┤
│六│九十│秀國際公司│乙○○於左│刑法第三│乙○○犯竊盜罪│
│  │八年│          │列時間整理│百二十條│，處有期徒刑陸│
│  │八月│          │辦公室紙箱│第一項之│月，如易科罰金│
│  │十九│          │時，見先前│竊盜罪。│，以新臺幣壹仟│
│  │日後│          │甲○○指示│        │元折算壹日。  │
│  │之八│          │其開立以秀│        │              │
│  │月間│          │國際公司為│        │              │
│  │某日│          │發票人、支│        │              │
│  │時許│          │票號碼TE八│        │              │
│  │    │          │○三三四六│        │              │
│  │    │          │二至八○三│        │              │
│  │    │          │三四七二號│        │              │
│  │    │          │，金額均為│        │              │
│  │    │          │三萬元之支│        │              │
│  │    │          │票未交付予│        │              │
│  │    │          │房東，竟萌│        │              │
│  │    │          │生為自己不│        │              │
│  │    │          │法所有之犯│        │              │
│  │    │          │意，徒手竊│        │              │
│  │    │          │取該等支票│        │              │
│  │    │          │，得手後並│        │              │
│  │    │          │分別於九十│        │              │
│  │    │          │八年八月二│        │              │
│  │    │          │十六日、三│        │              │
│  │    │          │十一日以前│        │              │
│  │    │          │開張齡之帳│        │              │
│  │    │          │戶提示支票│        │              │
│  │    │          │號碼TE八○│        │              │
│  │    │          │三三四六五│        │              │
│  │    │          │、八○三三│        │              │
│  │    │          │四六三號之│        │              │
│  │    │          │支票兌現，│        │              │
│  │    │          │於九十八年│        │              │
│  │    │          │九月一日以│        │              │
│  │    │          │前開張齡之│        │              │
│  │    │          │帳戶提示支│        │              │
│  │    │          │票號碼TE八│        │              │
│  │    │          │○三三四六│        │              │
│  │    │          │七、八○三│        │              │
│  │    │          │三四七二號│        │              │
│  │    │          │支票時，因│        │              │
│  │    │          │支票業經掛│        │              │
│  │    │          │失止付而未│        │              │
│  │    │          │兌現。    │        │              │
├─┼──┼─────┼─────┼────┼───────┤
│七│九十│秀國際公司│乙○○趁辦│刑法第三│乙○○犯竊盜罪│
│  │八年│          │公室內無人│百二十條│，處有期徒刑貳│
│  │八月│          │之際，於左│第一項之│月，如易科罰金│
│  │二十│          │列時間徒手│竊盜罪、│，以新臺幣壹仟│
│  │五日│          │竊取支票號│刑法第二│元折算壹日。又│
│  │上午│          │碼TE八○八│百十七條│犯盜用印章罪，│
│  │八時│          │二九一三號│第二項之│處有期徒刑貳月│
│  │餘分│          │之空白支票│盜用印章│，如易科罰金，│
│  │許  │          │後，旋即於│罪。    │以新臺幣壹仟元│
│  │    │          │該辦公室內│        │折算壹日。    │
│  │    │          │甲○○之座│        │              │
│  │    │          │位處取出吳│        │              │
│  │    │          │承義保管之│        │              │
│  │    │          │秀國際公司│        │              │
│  │    │          │大小章而盜│        │              │
│  │    │          │蓋印章於該│        │              │
│  │    │          │紙支票上之│        │              │
│  │    │          │發票人處，│        │              │
│  │    │          │足以生損害│        │              │
│  │    │          │於秀國際公│        │              │
│  │    │          │司及吳英嘉│        │              │
│  │    │          │。        │        │              │
└─┴──┴─────┴─────┴────┴───────┘
附表二：
 ┌──┬─────┬────────┬───┬───────┐
 │編號│支票號碼  │發票日期        │金額  │被告行使支票之│
 │    │          │                │      │時間、方法    │
 ├──┼─────┼────────┼───┼───────┤
 │一  │TE八○九一│九十七年十二月十│七千七│乙○○於九十七│
 │    │七六七號  │日              │百十元│年十二月十日存│
 │    │          │                │      │入不知情陳柏吟│
 │    │          │                │      │之彰化銀行帳戶│
 │    │          │                │      │兌現          │
 ├──┼─────┼────────┼───┼───────┤
 │二  │TE八○九一│九十八年一月十日│四千九│乙○○於九十八│
 │    │七七五號  │                │百八十│年一月十日存入│
 │    │          │                │八元  │不知情張齡之所│
 │    │          │                │      │有之臺北富邦銀│
 │    │          │                │      │行帳號兌現    │
 ├──┼─────┼────────┼───┼───────┤
 │三  │TE八○三三│九十八年一月二十│二萬元│乙○○於九十八│
 │    │四五三號  │二日            │      │年一月二十二日│
 │    │          │                │      │存入不知情張齡│
 │    │          │                │      │之所有之臺北富│
 │    │          │                │      │邦銀行帳號兌現│
 ├──┼─────┼────────┼───┼───────┤
 │四  │TE八○三三│九十八年二月三日│二萬元│乙○○於九十八│
 │    │四五四號  │                │      │年二月三日存入│
 │    │          │                │      │不知情張齡之所│
 │    │          │                │      │有之臺北富邦銀│
 │    │          │                │      │行帳號兌現    │
 ├──┼─────┼────────┼───┼───────┤
 │五  │TE八○三三│九十八年一月二十│三萬元│乙○○於九十八│
 │    │四六一號  │日              │      │年二月十日存入│
 │    │          │                │      │張齡之所有之臺│
 │    │          │                │      │北富邦銀行帳號│
 │    │          │                │      │兌現          │
 ├──┼─────┼────────┼───┼───────┤
 │六  │TE八○三三│九十八年八月二十│三萬元│乙○○於九十八│
 │    │四六五號  │六日前          │      │年八月二十六日│
 │    │          │                │      │存入不知情張齡│
 │    │          │                │      │之所有之臺北富│
 │    │          │                │      │邦銀行帳號兌現│
 │    │          │                │      │。            │
 ├──┼─────┼────────┼───┼───────┤
 │七  │TE八○三三│九十八年三月二十│三萬元│乙○○於九十八│
 │    │四六三號  │日              │      │年八月三十一日│
 │    │          │                │      │存入不知情張齡│
 │    │          │                │      │之所有之臺北富│
 │    │          │                │      │邦銀行帳號兌現│
 │    │          │                │      │。            │
 ├──┼─────┼────────┼───┼───────┤
 │八  │TE八○三三│九十八年七月二十│三萬元│乙○○於九十八│
 │    │四六七號  │日              │      │年九月一日存入│
 │    │          │                │      │不知情張齡之所│
 │    │          │                │      │有之臺北富邦銀│
 │    │          │                │      │行帳號，惟支票│
 │    │          │                │      │經掛失止付未兌│
 │    │          │                │      │現。          │
 ├──┼─────┼────────┼───┼───────┤
 │九  │TE八○三三│九十八年六月二十│三萬元│乙○○於九十八│
 │    │四七二號  │日              │      │年九月一日存入│
 │    │          │                │      │不知情張齡之所│
 │    │          │                │      │有之臺北富邦銀│
 │    │          │                │      │行帳號，惟支票│
 │    │          │                │      │經掛失止付未兌│
 │    │          │                │      │現。          │
 ├──┼─────┼────────┼───┼───────┤
 │十  │TE八○三三│九十八年二月二十│均為三│未經被告提示兌│
 │    │四六二號、│日至同年十二月二│萬元  │現。          │
 │    │TE八○三三│十日間          │      │              │
 │    │四六四號、│                │      │              │
 │    │TE八○三三│                │      │              │
 │    │四六六號、│                │      │              │
 │    │TE八○三三│                │      │              │
 │    │四六八號、│                │      │              │
 │    │TE八○三三│                │      │              │
 │    │四六九號、│                │      │              │
 │    │TE八○三三│                │      │              │
 │    │四七○號、│                │      │              │
 │    │TE八○三三│                │      │              │
 │    │四七一號  │                │      │              │
 └──┴─────┴────────┴───┴───────┘

司法院資訊處製作；財團法人民間司法改革基金會備份。
